臺灣高雄地方法院小額民事判決
111年度雄小字第463號
原      告  晨旭企業管理顧問股份有限公司

法定代理人  陳宇君  
訴訟代理人  陳姉俞  
            邱偉智  
訴訟代理人  (兼送達代收人)
            劉德明  
被      告  李其芸  
上列當事人間清償電信費事件，本院於民國111年5月10日言詞辯
論終結，判決如下：
    主    文
一、被告應給付原告新臺幣壹萬玖仟玖佰貳拾貳元，及其中新臺
    幣肆仟壹佰玖拾柒元自民國一百一十年九月二十三日起至清
    償日止，按年息百分之五計算之利息。
二、被告應給付原告新臺幣壹萬貳仟零貳拾玖元，及其中新臺幣
    貳仟伍佰捌拾捌元自民國一百一十年九月二十三日起至清償
    日止，按年息百分之五計算之利息。
三、訴訟費用新臺幣壹仟元由被告負擔。
四、本判決得假執行。但被告如以新臺幣參萬壹仟玖佰伍拾壹元
    元供擔保後，得免為假執行。
    事實及理由
一、原告主張：被告於民國106年8月27日向原債權人遠傳電信股
    份有限公司申請租用行動電話門號：0000000000號及000000
    0000號（以下合稱系爭門號，客戶帳號：0000000000、0000
    000000號）使用。惟被告未依約繳款，尚分別積欠19,922
    元（含電信費4,197元及專案補貼款15,725元）、12,029元
　　（含電信費2,588元及專案補貼款9,441元）(卷第71-73頁書
    狀)，共31,951元未為清償，遠傳電信已於109年12月10日將
    其對被告之上開債權讓與原告，並依法為讓與通知。屢經催
    索，未予置理。乃依電信服務契約及債權讓與法律關係提起
    本件訴訟等語。並減縮聲明：㈠被告應給付原告19,922元，
    及其中4,197元自起訴狀繕本送達翌日起至清償日止，按年
    息5%計算之利息。㈡被告應給付原告12,029元，及其中2,588
    元自起訴狀繕本送達翌日起至清償日止，按年息5%計算之利
    息(卷第71頁書狀)。
二、被告則以：被告從未申請系爭門號，也從未在原告所提之行
    動服務申請書上簽名，被告係身分遭盜用而遭他人冒名申辦
    門號，被告於收受支付命令前從未收過原告或電信公司催繳
    電信費或違約金之通知，原告請求已罹於時效等語。聲明：
    原告之訴駁回。
三、本院的判斷：
　㈠按當事人主張有利於己之事實者，就其事實有舉證之責任；
    私文書應由舉證人證其為真正，民事訴訟法第277條、第357
    條分別定有明文。從而，私文書之真正，如他造當事人有爭
    執者，則舉證人應負證其真正之責。另有關應證之事實雖無
    直接證據足資證明，但可應用經驗法則，依已明瞭之間接事
    實，推定其真偽。是以證明應證事實之證據資料，並不以可
    直接單獨證明之直接證據為限，凡先綜合其他情狀，證明某
    事實，再由某事實為推理的證明應證事實，而該間接事實與
    應證事實之間，依經驗法則及論理法則已足推認其有因果關
    係存在者，自非以直接證明應證事實為必要（最高法院98年
    度台上字第2035號判決意旨參照）。又原告對於自己主張之
    事實已盡證明之責後，被告對其主張，如抗辯其不實並提出
    反對之主張者，則被告對其反對之主張，亦應負證明之責，
    此為舉證責任分擔之原則。原告於起訴原因已有相當之證明
    ，而被告於抗辯事實並無確實證明方法，僅以空言爭執者，
    當然認定其抗辯事實之非真正，而應為被告不利益之裁判。
    本件原告主張被告於106年8月27日向遠傳電信申辦系爭門號
    使用，為被告所否認；依上開說明，原告應就系爭門號申請
    書上簽名之真正及系爭門號為被告所申租之事實負舉證之責
    ，惟上開事實並非以直接證據為必要，本院得綜合一切情狀
    ，推認應證事實是否存在。
  ㈡經查原告就所主張業據提出行動通信業務服務申請書、客戶
   基本資料、專案同意書及被告之身分證健保卡等影本為證，
   上開行動通信業務服務申請書及客戶基本資料、專案同意書
   上均有被告之簽名，被告雖不爭執原告所提雙證件為其所有
   ，惟爭執事後已變更(卷第127頁背面筆錄)，惟查被告就其雙
   證件有遺失或曾申請變更之事實並未舉證證明以實其說，所
   辯已不能採信；況上開行動通信業務服務申請書及專案同意
   書上被告之簽名，與被告就本件支付命令聲明異議時提出之
   書狀上簽名(卷41頁)，及本院當庭請被告簽名之「李其芸
　 」之筆跡，均極為相似，就筆劃順序、結構書寫運筆方式均
   極為相似，亦足認為係被告本人所親自簽名；再者，本件電
   信費通知單及債權讓與通知書上所載住址，均為被告設籍之
   「高雄市○鎮區○○街0號」(卷第139頁、第25-31頁)；被告未
   爭執確為其住址，且被告答辯狀所提臺灣高雄地方檢察署(下
   稱雄檢)107年偵字第9806號卷內被告之通信住址亦均為同上
   住址，迄本件支付命令聲明異議狀被告自行書寫之住址亦為
   同上址(卷第41頁)，依上開證據資料，足認被告自系爭門號
   申請租用後即知悉系爭門號及電信費繳款通知相關事宜，被
   告抗辯並無足採。
 ㈢被告雖另以其遭詐騙將雙證件交予詐騙集團使用，經檢察官為
   不起訴處分，惟經本院調上開107年偵字第9806號詐欺卷證資
   料結果，被告於上開刑事警詢時陳稱遭詐之時間為107年1月3
   日，且所交付之資料為銀行提款卡及密碼，均有上開刑卷高
   雄市○○○○○○鎮○○○號高雄警前分偵字第10770188700號卷內107
   年5月9日調查筆錄可參，而本件申辦行動電話之時間為106年
   8月，顯與上開被告主張遭詐欺之時間點不符；是本件租用系
   爭行動電話確係被告本人所為，文書形式上之證據應可認為
   真正，被告就上開抗辯均未舉證證明，無從為被告有利之抗
   辯，被告抗辯即無採信。
 ㈣按消滅因請求而中斷；若於請求後六個月內不起訴，視為不中
   斷；民法第129條第1項第1款、第130條定有明文。本件依債
   權讓與通知書所載債權係至109年12月10日止，原告已將債權
   讓與之事實通知被告，並於110年6月3日送達至被告上開高雄
   市○鎮區○○街0號之址，亦有債權讓與通知書及送達回執可參(
   卷第25-31頁)，依上開說明，本件原告之請求權未罹於時效
   ，被告所為請求權已罹於時效之抗辯，即無理由而不足採。
四、綜上所述，原告依電信服務契約及債權讓與法律關係，請求
    ：㈠被告給付原告19,922元，及其中4,197元自起訴狀繕本(
    支付命令)送達翌日之110年9月23日起(110年9月22日送達，
    卷第39頁)至清償日止，按年息5%計算之利息。㈡被告應給付
    原告12,029元，及其中2,588元自110年9月23日起至清償日
    止，按年息5%計算之利息；均有理由而應予准許。
五、本件事證已臻明確，兩造其餘攻擊、防禦方法及未經援用之
    證據，經本院審酌後認對判決結果不生影響，爰不一一論列
    ，附此說明 。
六、本件係就民事訴訟法第436 條之8 適用小額訴訟程序所為被
    告敗訴之判決，依同法第436 條之20規定，應依職權宣告假
    執行，並依同法第436 條之23準用第436 條第2 項，適用同
    法第392 條第2 項規定，依職權宣告被告如預供擔保，得免
    為假執行。
七、結論：原告之訴為有理由。本件訴訟費用1,000 元，依民事
    訴訟法第78條規定，應由被告負擔。
中　　華　　民　　國　　111 　年　　5 　　月　　24　　日
    　　　　　　　高雄簡易庭　法　官    林玉心
以上正本係照原本作成。
民事訴訟法第436條之24第2項：對於本判決之上訴，非以違背法
令為理由，不得為之。如對本判決上訴，須於判決送達後20日內
向本院提出上訴狀，並須表明原判決所違背之法令及其具體內容
與依訴訟資料可認為原判決有違背法令之具體事實之上訴理由。
（均須按他造當事人之人數附繕本）。
中　　華　　民　　國　　111 　年　　5 　　月　　24　　日
    　　　　　　　　　　　　  書記官    李月君